臺灣新北地方法院民事裁定
110年度監宣字第1124號
聲  請  人  黃永福  


相  對  人  黃林寶玉



上列聲請人聲請准許處分受監護宣告之人之財產事件，本院裁定
如下：
    主  文
聲請駁回。
聲請程序費用由聲請人負擔。
    理  由
一、聲請意旨略以：聲請人之母即相對人黃林寶玉經本院以110
    年度監宣字第576號裁定宣告為受監護宣告之人，並選定聲
    請人為監護人，及指定相對人之子黃永孝為會同開具財產清
    冊之人，聲請人已會同黃永孝陳報相對人之財產清冊，並由
    鈞院以110年度監宣字第973號准予備查在案。相對人現與黃
    永孝同住在新北市○○區○○路0段00巷0弄0號，每月開銷為醫
    療保健費、看護費、尿布費、就業安定基金費等約新臺幣（
    下同）4萬5000元，茲因相對人所有如附表所示房地（下稱
    系爭房地）已空屋3年有餘，年久失修，經黃永孝修繕花費
    約近百萬元，相對人現有存款扣除上述修繕費用後僅剩60餘
    萬元，顯不足後續安養所需，遂相對人子女即聲請人、黃永
    孝、黃永成協議將系爭房地出售予黃永孝，由黃永孝負擔移
    轉所生稅費約18、19萬元、修繕費用，相對人取得價金450
    萬元，此交易金額對相對人並無不利，且應足供相對人安養
    晚年，又由黃永孝承購系爭房地，情感面亦獲撫慰，爰依民
    法第1113條準用第1101條第1、2項規定，聲請准許聲請人代
    相對人處分系爭房地等語。
二、按監護人對於受監護人之財產，非為受監護人之利益，不得
    使用、代為或同意處分；且代為不動產之處分時，應經法院
    之許可；監護人不得受讓受監護人之財產，民法第1101條第
    1、2項、第1102條定有明文。前揭規定，依同法第1113條規
    定，於成年人之監護亦有準用。
三、經查：
（一）聲請人主張相對人經本院以110年度監宣字第576號裁定宣
      告為受監護宣告之人，並選定其為監護人，及指定黃永孝
      為會同開具財產清冊之人，其已會同黃永孝向本院陳報相
      對人之財產清冊，並由本院以110年度監宣字第973號准予
      備查在案等情，業經聲請人提有戶籍謄本、本院民事裁定
      確定證明書、本院准予備查函、親屬系統表等件為證，且
      經本院依職權調閱上開卷宗核閱無訛，堪認為實。
（二）聲請人固主張本件有代理相對人出售系爭房地之必要，且
      對相對人並無不利等情，並據其提出系爭房地之土地登記
      謄本、建物登記謄本、黃永成、黃永孝之同意書等件為據
      。惟查，相對人與黃永孝同住在新莊，系爭房地已空屋3
      年有餘等情，為聲請人自陳在卷，既系爭房地現非聲請人
      所居住，將相對人用以生活醫療之存款供予黃永孝修繕系
      爭房地之必要性為何？是否對相對人有利？聲請人是否盡
      其管理相對人財產之責？均未見聲請人提出事證以佐。復
      相對人於110年9月30日財產為存款170餘萬元及系爭房地
      等情，業據聲請人陳明於卷，並有郵局定期儲金存單、郵
      政存簿儲金簿資料、系爭房地權狀等件附於本院110年度
      監宣字第973號報告或陳報事件卷宗可稽，而據聲請人所
      陳，相對人每月開銷約4萬5000元，可認相對人所有存款
      足堪支應聲請人目前每月生活醫療費用，尚難認現已有處
      分系爭房地之必要。再黃永孝擬以價金450萬元、負擔近
      百萬元修繕費及稅費之方式購買系爭房地，然經查詢內政
      部不動產交易實價登錄結果，系爭房地同段地號平均單價
      為每平方公尺8萬4300元，有查詢結果表在卷可稽，聲請
      人所主張之出售價格顯難認符合相對人之利益。從而，本
      件聲請人之聲請，於法未合，應予駁回。
中    華    民    國   111    年    1     月    27    日
                    家事法庭  法  官  顧仁彧
以上正本係照原本作成。
如不服本裁定，應於送達後10日內向本院提出抗告狀，並應繳納
抗告費新臺幣1,000元。
中    華    民    國   111    年    1     月    27    日
                              書記官  黃馨德
附表：
編號 土地地號及建物建號  權利範圍  1 新北市○○區○○○○段000地號土地  4分之1  2 新北市○○區○○○○段000○號建物（門牌號碼：新北市○○區○○路0段00巷00弄0號4樓）  1分之1